---
title: "Raport z analizy danych PDB"
author: "Maciej Łuczak 100908"
date: "`r format(Sys.time(), '%d.%m.%Y')`"
output: 
  html_document: 
    keep_md: yes
    theme: united
    toc: yes
---

Ładowanie bibliotek
---
```{r biblioteki, warning=FALSE, message=FALSE}
library(knitr)
library(dplyr)
library(psych)
library(reshape2)
library(ggplot2)
library(gridExtra)
library(caret)
library(pls)
```

Powtarzalność raportu
---
```{r powtarzalność}
set.seed(23)
```

Wczytywanie danych
---
```{r dane, cache=TRUE}
rt <- read.table("all_summary.txt",header = TRUE, sep = ";", comment.char = "")
```

Usuwanie danych z błędnym res_name
---
```{r usuwanie błędnych res_name, cache=TRUE}
filtered1 <- rt %>%
       filter(!is.na(res_name)) %>%
       filter(!is.nan(res_name)) %>%
       filter(res_name != "DA",res_name !="DC",res_name !="DT", res_name !="DU",res_name != "DG", res_name !="DI",res_name !="UNK", res_name !="UNX", res_name !="UNL", res_name !="PR", res_name !="PD", res_name !="Y1", res_name !="EU", res_name !="N", res_name !="15P", res_name !="UQ", res_name !="PX4")
```

Usuwanie duplikatów par (pdb_code, res_name)
---
```{r usuwanie duplikatów pdb_code i res_name, cache=TRUE}
distinct <- filtered1 %>% distinct(pdb_code, res_name)
```

Podsumowanie wartości w kolumnach
---
```{r podsumowanie wartosci, cache=TRUE}
knitr::kable(summary(distinct))
```

Korelacja między kolumnami
---
```{r wybranie kolumn nie part i numerycznych, cache=TRUE}
no_part_columns <- select(distinct, -starts_with("part"))
nemericTab <- no_part_columns[,sapply(no_part_columns, is.numeric)]
corColumns <- select(nemericTab, one_of(c("local_volume", "local_electrons", "local_mean" ,"local_std", "local_max", "local_skewness","local_parts")))
```
```{r korelacja}
corelationTable <- cor(corColumns, use="complete.obs")
```
```{r korelacja widok}
knitr::kable(corelationTable)
cor.plot(mat.sort(corelationTable),TRUE,zlim=c(0,1), main="korelacja")
```

Liczebność klas res_name
---
```{r liczebność klas res_name}
uniqRes_name <- group_by(distinct,res_name)
summarise(uniqRes_name, count=n())
```

Rozkład liczby elektronów i liczby atomów
---
```{r wykres liczby atomów i elektronów}
atomy <- ggplot2::ggplot(distinct, aes(local_res_atom_non_h_count)) + ggplot2::geom_histogram(binwidth = 1) +ggplot2::ggtitle("Rozkład liczby atomów")
elektrony <- ggplot2::ggplot(distinct, aes(local_res_atom_non_h_electron_sum)) + ggplot2::geom_histogram(binwidth = 5) +ggplot2::ggtitle("Rozkład liczby elektronów")
```
```{r , echo=FALSE}
atomy
```
```{r , echo=FALSE}
elektrony
```

Wykres
---
```{r odtwarzanie wykresu, warning=FALSE, message=FALSE}
wykres <- ggplot2::ggplot(distinct, aes(x=local_res_atom_non_h_electron_sum, y=local_res_atom_non_h_count))
wykres <- wykres + ggplot2::stat_density_2d(geom = "tile", aes(fill = ..density..), contour = FALSE)
wykres <- wykres + ggplot2::scale_fill_distiller(palette = "Spectral")+ ggplot2::scale_x_continuous(breaks=seq(100,601,100)) + ggplot2::scale_y_continuous(breaks=seq(20,101,20)) 
wykres <- wykres + ggplot2::theme(legend.position = "none", axis.title.x = element_blank() , axis.title.y = element_blank(), plot.background = element_blank(), 
panel.border = element_blank(), 
panel.background = element_blank())
wykres <- wykres + ggplot2::ylim(0,100)+ggplot2::xlim(0,650)


themeEmpt <- ggplot2::theme(                              
plot.background = element_blank(), 
panel.grid.major = element_blank(), 
panel.grid.minor = element_blank(), 
panel.border = element_blank(), 
panel.background = element_blank(),
axis.title.x = element_blank(),
axis.title.y = element_blank(),
axis.text.x = element_blank(),
axis.text.y = element_blank(),
axis.ticks = element_blank()
)

empty <- ggplot2::ggplot()+ggplot2::geom_point(aes(1,1), color="white") + themeEmpt
```
```{r dalej odtwarzanie}
atomy <- ggplot2::ggplot(distinct, aes(local_res_atom_non_h_count, fill="red", color="black")) + ggplot2::geom_histogram(binwidth = 1)+ggplot2::coord_flip()+ themeEmpt + 
ggplot2::theme(legend.position = "none")

elektrony <- ggplot2::ggplot(distinct, aes(local_res_atom_non_h_electron_sum, fill="red", color="black")) + ggplot2::geom_histogram(binwidth = 5)+ themeEmpt + 
ggplot2::theme(legend.position = "none")

grid.arrange(elektrony, empty, wykres, atomy, ncol=2, nrow=2, widths=c(4, 1), heights=c(1, 4))

```

Tabele pokazujące po 10 klas z największą niezgodnością atomów i elektronów.
---
```{r tabele niezgodności atomóW i elektronów}
niezgodnosc_atomow <- distinct %>% filter(!is.na(dict_atom_non_h_count)) %>% mutate(niezg_atomy = dict_atom_non_h_count-local_res_atom_non_h_count) %>% group_by(res_name) %>% summarise(
        count = n(),
        srednia_niezgodnosc_atomy=mean(niezg_atomy)) %>% arrange(desc(srednia_niezgodnosc_atomy))

knitr::kable(head(niezgodnosc_atomow,10))

niezgodnosc_elektronow <- distinct %>% filter(!is.na(dict_atom_non_h_electron_sum)) %>% mutate(niezg_elektrony = dict_atom_non_h_electron_sum - local_res_atom_non_h_electron_sum) %>% group_by(res_name) %>% summarise(
        count = n(),
        srednia_niezgodnosc_elektrony=mean(niezg_elektrony)) %>% arrange(desc(srednia_niezgodnosc_elektrony))

knitr::kable(head(niezgodnosc_elektronow,10))
```

Rozkład wartości kolumn zaczynających się od part_01 z średnią wartośią
---
```{r rozkład wartości kolumn part_01, message=FALSE, warning=FALSE, cache=TRUE}
part_01_columns <- select(distinct, starts_with("part_01"))

 HistsPlots <- function(var1) {
     mean_part <- mean(part_01_columns[,var1], na.rm=T)
     print( ggplot(data = part_01_columns,
     aes(part_01_columns[,var1]),
     environment = environment()) + geom_histogram() 
     +geom_vline(aes(xintercept=mean(part_01_columns[,var1], na.rm=T)),
               color="red", linetype="dashed", size=1) 
     + geom_text(aes(mean_part,0,label = round(mean_part,2), vjust = -1))
     + labs(title=var1, x=element_blank(), y="count"))
 }
```

```{r rysowanie rozkładów wartości kolumn part_01, message=FALSE, warning=FALSE, results='hide'}
mapply(HistsPlots, var1=names(part_01_columns))
```

Regresja liczby atomów i elektronów
---
```{r regresja przygotowanie, warning=FALSE}
distinctTmp <- distinct %>% filter(!is.na(local_res_atom_non_h_count)) %>%
  filter(!is.na(local_res_atom_non_h_electron_sum)) %>% filter(!is.nan(local_res_atom_non_h_count)) %>%
  filter(!is.nan(local_res_atom_non_h_electron_sum))

distinctRegr <- distinctTmp %>% select(local_res_atom_non_h_count,
                                      part_00_blob_electron_sum:part_00_density_sqrt_E3)
RegrAtom <- distinctRegr[complete.cases(distinctRegr),]

distinctRegr <- distinctTmp %>% select(local_res_atom_non_h_electron_sum,
                                      part_00_blob_electron_sum:part_00_density_sqrt_E3)
RegrElektron <- distinctRegr[complete.cases(distinctRegr),]
```

Regresja liczby atomów

```{r regresja atom, warning=FALSE}
inTraining <- createDataPartition(y=RegrAtom$local_res_atom_non_h_count, p= .75, list = FALSE)
training <- RegrAtom[  inTraining,]
testing <- RegrAtom[ -inTraining,]
fit <- train(local_res_atom_non_h_count ~ . ,
             data = training,
             method = "lm")
fit
predictedVal <- predict(fit, newdata = na.omit(testing))
modelvalues<-data.frame(obs = testing$local_res_atom_non_h_count, pred=predictedVal)
defaultSummary(modelvalues)
```

Regresja liczby elektronów

```{r regresj elektronóW, warning=FALSE}
inTraining <- createDataPartition(y=RegrElektron$local_res_atom_non_h_electron_sum, p= .75, list = FALSE)
training <- RegrElektron[  inTraining,]
testing <- RegrElektron[ -inTraining,]
fit <- train(local_res_atom_non_h_electron_sum ~ . ,
             data = training,
             method = "lm")
fit
predictedVal <- predict(fit, newdata = na.omit(testing))
modelvalues<-data.frame(obs = testing$local_res_atom_non_h_electron_sum, pred=predictedVal)
defaultSummary(modelvalues)
```


```{r klasyfikacja res_name, echo=FALSE, eval=FALSE}
distinctTmp <- distinct %>% filter(!is.na(res_name)) %>% filter(!is.nan(res_name)) %>%
  group_by(res_name) %>% summarise(count =n()) %>% filter(count>20)
distinctNowe <- distinct %>% subset(res_name %in% distinctTmp$res_name) %>% filter(!is.na(res_name)) %>% filter(!is.nan(res_name))

distinctKlas <- distinctNowe %>% select(res_name, part_00_blob_electron_sum:part_00_density_sqrt_E3)
Klasyfik <- distinctKlas[complete.cases(distinctKlas),]
summary(Klasyfik)
inTraining <- createDataPartition(y=distinctTmp$res_name, p= .3, list = FALSE)
kable(inTraining)
training <- Klasyfik[  inTraining,]
testing <- Klasyfik[ -inTraining,]
kable(summary(training))
levels(Klasyfik)
levels(training)
levels(testing)
#gridCtrl <- trainControl(
#    method = "cv",
#    number = 2)
#fitTune <- train(res_name ~ .,
#             data = training,
#             method = "pls",
#             preProc = c("center", "scale"))
#fitTune
```